臺灣臺中地方法院刑事判決
110年度簡上字第523號
上  訴  人  
即  被  告  趙芷妍



上列上訴人即被告因妨害公務案件，不服本院中華民國110年10
月28日110年度豐簡字第536號第一審刑事簡易判決（聲請簡易判
決處刑案號：110年度偵字第24475號），提起上訴，本院管轄之
第二審合議庭判決如下：  
    主    文
上訴駁回。
趙芷妍緩刑貳年。
    事實及理由
一、本案經本院審理結果，認第一審刑事簡易判決之認事、用法
    及量刑均無不當，應予維持，並引用第一審刑事簡易判決書
    （含聲請簡易判決處刑書）記載之事實、證據及理由（如附
    件），另就證據部分補充「本院勘驗筆錄、上訴人即被告（
    下稱被告）趙芷妍於本院審理時之自白」。另原審判決後，
    刑法第140 條第1項妨害公務罪業於民國111年1月12日修正
    公布，並自同年月14日施行，修正前刑法第140條第1項規定
    ：「於公務員依法執行職務時，當場侮辱或對於其依法執行
    之職務公然侮辱者，處6月以下有期徒刑、拘役或3000元以
    下罰金。 」修正後則規定：「於公務員依法執行職務時，
    當場侮辱或對於其依法執行之職務公然侮辱者，處1年以下
    有期徒刑、拘役或10萬元以下罰金。」經比較修正前、後之
    規定，修正後刑法第140條第1項法定刑之刑度已然提高，以
    舊法較有利於被告，自應適用被告行為時之舊法，原判決雖
    未及為新舊法比較，而適用修正前之刑法第140條第1項規定
    ，然經本院為新舊法比較後之法律適用結果並無不同，自無
    撤銷改判之實益，而仍應予維持，附此敘明。 
二、被告上訴意旨略以：我已經跟告訴人即員警黃啟賓調解成立
    ，請求宣告緩刑等語。
三、按關於刑之量定及緩刑之宣告，係實體法上賦予法院得為自
    由裁量之事項，倘其未有逾越法律所規定之範圍，或濫用其
    權限，即不得任意指摘為違法（最高法院75年度台上字第70
    33號判決意旨參照）。原審認被告本案犯行罪證明確，適用
    刑事訴訟法第449條第1項、第454條第2項，刑法第140條第1
    項（修正前）、第309條第1項、第55條、第41條第1項前段
    ，刑法施行法第1條之1第1項等規定，並審酌被告面對依法
    執行職務之警員，竟因不服取締即施以言詞侮辱，侵害警員
    執行職務之嚴正性，其全然藐視國家公務員公權力之正當執
    行，行為實不足取，考量被告犯罪動機、教育程度、家庭經
    濟狀況，及於犯罪後矢口否認犯行之犯後態度等一切情狀，
    量處拘役40日，並諭知易科罰金之折算標準。經核原審判決
    認事用法並無違誤（雖未敘及上開新舊法比較，然適用修正
    前刑法第140條第1項之妨害公務罪論處並無違誤），就量刑
    部分，亦係以被告之責任為基礎，斟酌刑法第57條所列事項
    ，而為刑之量定，並未逾越法定刑度，本院當予尊重。又被
    告係於上訴後始與告訴人成立調解，難認原審量刑有何違誤
    ，附此敘明。
四、被告未曾因故意犯罪受有期徒刑以上刑之宣告，此有臺灣高
    等法院被告前案紀錄表在卷可查。又被告於本院審理中已和
    告訴人成立調解，並依調解筆錄內容履行完畢，此有調解結
    果報告書、本院調解程序筆錄、本院電話紀錄表在卷足憑，
    本院審酌被告於本院審理時業已坦承犯行，並已和告訴人成
    立調解，深具悔意，其經此偵審程序及刑之宣告，自當知所
    警惕，信無再犯之虞，是本院綜核上開各情，認對被告所宣
    告之刑，以暫不執行為適當，爰依刑法第74條第1 項第1 款
    規定，併予宣告緩刑2 年。
據上論斷，依刑事訴訟法第455 條之1 第1 項、第3 項、第373
條、第368 條，刑法第74條第1 項第1 款，判決如主文。
本案經檢察官陳振義聲請簡易判決處刑，檢察官郭逵到庭執行職
務。
中　　華　　民　　國　　111 　年　　5 　　月　　25　　日
                  刑事第六庭  審判長法  官 柯志民
　                                  法  官 戰諭威　
                                    法  官 蔡逸蓉 
以上正本證明與原本無異。
不得上訴。
　　　　　　　　　　　　　　　　　　書記官 葉俊宏
中　　華　　民　　國　　111 　年　　5 　　月　　25　　日
　　　　　　　　　　　　　　　　　　　　　
附錄論罪科刑法條：
刑法第140條（修正前）
於公務員依法執行職務時，當場侮辱或對於其依法執行之職務公
然侮辱者，處六月以下有期徒刑、拘役或三千元以下罰金。
對於公署公然侮辱者，亦同。
刑法第309條
公然侮辱人者，處拘役或九千元以下罰金。
以強暴犯前項之罪者，處一年以下有期徒刑、拘役或一萬五千元
以下罰金。